臺灣花蓮地方法院民事判決
111年度金字第1號
原      告  羅菊英  
訴訟代理人  簡秀如  
被      告  矯臺發    現於法務部○○○○○○○執行中
上列被告因違反洗錢防制法等案件，原告提起刑事附帶民事訴訟
請求損害賠償，經本院刑事庭裁定移送前來（本院110年度附民
字第101號），本院於民國111年3月28日言詞辯論終結，判決如
下：
    主    文
被告應給付原告新臺幣（下同）3,651,000元，及自民國110年1
月31日起至清償日止，按週年利率百分之5計算之利息。
訴訟費用由被告負擔。
本判決得假執行。
　　事實及理由
一、原告主張：被告於民國109年7月間加入真實姓名、年籍不詳
    、通訊軟體「FACETIME」暱稱「寶」之成年男子（下稱「寶
    」）所屬詐騙集團，擔任俗稱「車手」之工作，依「寶」之
    指示，負責向遭詐騙之被害人收取金融帳戶存摺、提款卡或
    持提款卡提領款項，將所提領款項交予其他詐騙集團成員。
    被告與「寶」及上開詐騙集團其他成年成員，共同意圖不法
    之所有，基於3人以上共同冒用政府機關及公務員名義詐欺
    取財、行使偽造公文書、以不正方法由自動付款設備取款及
    洗錢之犯意聯絡，於110年1月4日上午9時許，由該詐騙集團
    某他成年成員以電話分別冒用健保局專員、高雄市政府警察
    局「陳建宏警官」、「王志成科長」、臺北地檢署「黃敏昌
    檢察官」之政府機關及公務員名義，向原告佯稱有犯罪情事
    要求配合調查云云，指示將其所有之中華郵政花蓮南京街郵
    局帳號00000000000000號帳戶（下稱郵局帳戶）、兆豐國際
    商業銀行帳號00000000000號帳戶（下稱兆豐帳戶）、合作
    金庫商業銀行花蓮分行帳號0000000000000號帳戶（下稱合
    庫帳戶）、花蓮第二信用合作社帳號00000000000000號帳戶
    （下稱二信帳戶）更改密碼並交付保管，致原告陷於錯誤，
    而於同日下午2時30分許，在其位於花蓮縣花蓮市之住處，
    將前開4帳戶存摺、提款卡交予上開詐騙集團某成年成員，
    該成員則提供偽造蓋有「台灣台北地方法院印」及「檢察官
    黃敏昌」印文各1枚之「臺北地檢署公證科」收據予原告收
    執而行使之。嗣被告依「寶」之指示，在桃園市○○區○○路00
    0號旁之變電箱夾縫中收得前開4帳戶之提款卡後，再依指示
    接續於附表所示之時間、地點，輸入更改後之提款卡密碼，
    致自動櫃員機辨識系統陷於錯誤，誤認被告係真正持卡人提
    領存款，先後提領如附表所示之款項，合計新臺幣（下同）
    3,651,000元，被告先扣除依提領金額1.5%計算之報酬55,00
    0元後，將所餘款項放置在桃園市○○區○○路000號旁之變電箱
    夾縫中，由其他詐騙集團所屬成員取走，而隱匿犯罪所得之
    去向，涉犯3人以上共同冒用政府機關及公務員名義詐欺取
    財罪，業經本院110年度金訴字第11號判決處有期徒刑2年6
    月。被告上開不法行為與原告所受之損害具相當因果關係，
    爰依侵權行為損害賠償之法律關係，提起本件訴訟等語。並
    聲明：如主文第1項所示。
二、被告則以：同意原告之請求，對於原告聲明為認諾，但因伊
    現在入監執行，沒有錢可以賠償等語。
三、本院之判斷：
  ㈠按當事人於言詞辯論時為訴訟標的之捨棄或認諾者，應本於
    其捨棄或認諾為該當事人敗訴之判決，民事訴訟法第384條
    定有明文。又被告既於言詞辯論時為訴訟標的之認諾，法院
    即應不調查原告所主張為訴訟標的之法律關係是否果屬存在
    ，而以認諾為該被告敗訴之判決基礎（最高法院45年台上字
    第31號裁判要旨參照）。
  ㈡經查，原告前揭聲明，業據被告於本院111年3月28日言詞辯
    論期日時為認諾（見本院卷第46頁），揆諸上揭說明，本件
    自應為被告敗訴之判決。
四、綜上所述，原告依民法侵權行為損害賠償之法律關係請求被
    告給付如主文第1項所示之金額及利息，於法有據，應予准
    許。
五、本件係本於被告認諾所為之判決，依民事訴訟法第389條第1
    項第1款規定，應依職權宣告假執行。
六、訴訟費用負擔之依據：民事訴訟法第78條。　　　　
中　　華　　民　　國　　111 　年　　3 　　月　　31　　日
                  民事第一庭　法  官  李立青
上列正本係照原本作成。
如不服本判決，應於送達後20日內向本院提出上訴狀（上訴狀應
表明上訴理由）並繳納上訴審裁判費，如於本判決宣示後送達前
提起上訴者，應於判決送達後20日內補提上訴理由書（均須按他
造當事人之人數附繕本）。
如委任律師提起上訴者，亦應一併繳納上訴審裁判費。
中　　華　　民　　國　　111 　年　　3 　　月　　31　　日
                              書記官  洪美雪
附表：
編號 提領時間、地點 提領金額 （新臺幣） 提領帳戶  1 110年1月15日上午9時11至14分許，在位於臺北市○○區○○街0段000號之臺北西園郵局 150,000元 郵局帳戶  2 110年1月15日上午9時33至37分許，在位於臺北市○○區○○街00號之合作金庫商業銀行西門分行 150,000元 合庫帳戶  3 110年1月15日上午9時53至56分許，在位於臺北市○○區○○路00號之兆豐國際商業銀行衡陽分行 120,000元 兆豐帳戶  4 110年1月17日中午12時2至5分許，在位於臺北市○○區○○街0段000號之臺北西園郵局 150,000元 郵局帳戶  5 110年1月17日中午12時18至22分許，在位於臺北市○○區○○街00號之合作金庫商業銀行西門分行 150,000元 合庫帳戶  6 110年1月17日中午12時34至37分許，在位於臺北市○○區○○路00號之兆豐國際商業銀行衡陽分行 120,000元 兆豐帳戶  7 110年1月18日上午6時49至51分許，在位於臺北市○○區○○街0段000號之臺北西園郵局 150,000元 郵局帳戶  8 110年1月18日上午7時3至7分許，在位於臺北市○○區○○街00號之合作金庫商業銀行西門分行 150,000元 合庫帳戶  9 110年1月18日上午7時20至22分許，在位於臺北市○○區○○路00號之兆豐國際商業銀行衡陽分行 120,000元 兆豐帳戶 10 109年1月19日上午11時56分許至同日中午12時0分許，在位於新北市○○區○○路0段00號之合作金庫商業銀行埔墘分行 150,000元 合庫帳戶 11 110年1月20日上午8時11至14分許，在臺北市○○區○○街0段000號臺北西園郵局 150,000元 郵局帳戶 12 110年1月20日上午8時49至52分許，在位於臺北市○○區○○路00號之兆豐國際商業銀行衡陽分行 120,000元 兆豐帳戶 13 110年1月21日上午10時13至16分許，在位於臺北市○○區○○街0段000號之臺北西園郵局 150,000元 郵局帳戶 14 110年1月21日上午10時36至40分許，在位於臺北市○○區○○街00號之合作金庫商業銀行西門分行 150,000元 合庫帳戶 15 110年1月21日上午10時57分許至同日上午11時0分許，在位於臺北市○○區○○路00號之兆豐國際商業銀行衡陽分行 120,000元 兆豐帳戶 16 110年1月23日上午11時3至6分許，在位於臺北市○○區○○街00號之合作金庫商業銀行西門分行 110,000元 合庫帳戶 17 110年1月23日上午11時22至25分許，在位於臺北市○○區○○路00號之兆豐國際商業銀行衡陽分行 120,000元 兆豐帳戶 18 110年1月23日上午11時34至36分許，在臺北市○○區○○路0段00號臺北中山堂郵局 150,000元 郵局帳戶 19 110年1月24日中午12時2至4分許，在位於臺北市○○區○○街0段000號之臺北西園郵局 150,000元 郵局帳戶 20 110年1月24日下午1時3至6分許，在位於臺北市○○區○○路00號之兆豐國際商業銀行衡陽分行 120,000元 兆豐帳戶 21 110年1月26日上午7時14至16分許，在位於桃園市○○區○○路0段00號之桃園成功郵局 88,000元 郵局帳戶 22 110年1月26日上午7時28至29分許，在位於桃園市○○區○○路0段0號之兆豐國際商業銀行桃園分行 51,000元 兆豐帳戶 23 110年1月26日上午7時31至38分許，在位於桃園市○○區○○路0段0號之兆豐國際商業銀行桃園分行 150,000元 二信帳戶 24 110年1月27日8時1至7分許，在位於臺北市○○區○○街0段000號之臺北西園郵局 150,000元 二信帳戶 25 110年1月29日凌晨0時59分許至同日凌晨1時2分許，在位於桃園市○○區○○路000號之中華民國農會中壢辦事處信用部 150,000元 二信帳戶 26 110年1月30日上午5時30分許，在位於桃園市○○區○○路000號之渣打國際商業銀行環北分行 20,000元 二信帳戶 27 110年1月30日上午5時33至38分許，在位於桃園市○○區○○路000號之安泰商業銀行西壢分行 150,000元 二信帳戶 28 110年1月30日上午5時30分許，在位於桃園市○○區○○路000號之台中商業銀行中壢分行 142,000元 二信帳戶 合計  3,651,000元